臺灣高等法院高雄分院刑事裁定
111年度毒抗字第215號
抗  告  人  
即  被  告  黃宗裕



上列抗告人因聲請強制戒治案件，不服臺灣高雄地方法院111年
度毒聲字第395號中華民國111年5月10日裁定（聲請案號：臺灣
高雄地方檢察署111年度毒偵緝字第187號、第188號），提起抗
告，本院裁定如下：
    主  文
抗告駁回。
    理  由
一、抗告意旨略以：
　　抗告人即被告黃宗裕（下稱被告）在勒戒期間，遇到大部分
    同學均為施用一、二級毒品，均為勒戒成功，試問在心理醫
    師評估後勒戒成功，是否確定都不會再有施用毒品之傾向嗎
    ？請問這就是所謂的一致性、普遍性、客觀性嗎？又在勒戒
    過程中真無擅斷或濫權之情發生嗎？然而一個心理醫師權力
    等同法官有過之而無不及，在評估時間簡單詢問幾句話就直
    接判定被告有繼續施用毒品之傾向，敢問這樣的裁決公正性
    何在？本人內心由衷的祈望法官大人及諸位長官能給戒治人
    黃宗裕一個公正並能給大眾所能信服的裁決。
二、適用法條之說明：
    按觀察、勒戒後，檢察官依據勒戒處所之陳報，認受觀察、
    勒戒人有繼續施用毒品傾向者，檢察官應聲請法院裁定令入
    戒治處所強制戒治，其期間為6個月以上，至無繼續強制戒
    治之必要為止，但最長不得逾1年；依前項規定為觀察、勒
    戒或強制戒治執行完畢釋放後，3年後再犯第10條之罪者，
    適用本條前2項之規定，毒品危害防制條例第20條第2項、第
    3項分別定有明文。
三、本院之判斷：
　㈠本件被告因施用第二級毒品，前經原審臺灣高雄地方法院以1
    10年度毒聲字第819號裁定令入勒戒處所施予觀察、勒戒後
    ，因有繼續施用毒品傾向，經原審據檢察官聲請，依毒品危
    害防制條例第20條第2 項後段規定，諭知被告令入戒治處所
    施以強制戒治，其期間為6個月以上，至無繼續強制戒治之
    必要為止，但最長不得逾1年之裁定。有原審法院110年度毒
    聲字第819號、111年度毒聲字第395號裁定書、臺灣高雄地
    方檢察署檢察官觀察勒戒處分執行指揮書(110年度毒偵字第
    2321號)、法務部○○○○○○○○民國111年4月19日高戒所衛字第1
    1110002870號函暨所附高雄戒治所附設勒戒處所有無繼續施
    用毒品傾向證明書及有無繼續施用毒品傾向評估標準紀錄表
    （附於臺灣高雄地方檢察署110年度毒偵字第1511號、111年
    度毒偵緝字第187號案卷）在卷可憑。
　㈡原審裁定採取前引檢察官所提出之專業評估，認定被告仍有
    施用毒品傾向並符合前引關於令入戒治處所施以強制戒治之
    規定，已經說明上開評估乃經具專業知識、經驗者在被告執
    行觀察、勒戒期間，依其本職學識評估被告之人格特質、臨
    床徵候、物質使用行為、社會穩定度等因素，綜合判斷所得
    之具科學驗證結論；且強制戒治之目的，是為協助施用毒品
    者戒斷毒品之心癮及身癮所為之保安處分，其評估標準適用
    於每一位受觀察、勒戒處分之人，具一致性、普遍性、客觀
    性，倘其評估由形式上觀察，該等評估無擅斷或濫權等明顯
    不當之情事，法院宜予尊重等情，經核並無不合。被告不服
    原裁定而提起抗告，其抗告意旨除指明不認同原審關於採取
    上開專業評估之理由，並空泛質疑心理醫師對其他不特定被
    告作成無繼續施用傾向之評估結果以外，既未具體指出卷附
    個案對於被告所為之評估結果有何不當或可疑為不當之處，
    其徒憑己見對於前述專業之人及評估程序所為批評，並據此
    提起抗告指摘原裁定為不當，請求本院予以撤銷，其抗告即
    難認為有理由，應予駁回。
據上論結，應依刑事訴訟法第412條，裁定如主文。
中　　華　　民　　國　　111 　年　　6 　　月　　21　　日
              刑事第八庭    審判長法　官　邱明弘　　　　
　　　　　　                      法  官　黃宗揚
　　　                  　　　　　法　官  陳松檀
以上正本證明與原本無異。
不得再抗告。
中　　華　　民　　國　　111 　年　　6 　　月　　21　　日
                                  書記官  李佳旻